【裁判字號】    98,審易,384
【裁判日期】    980421
【裁判案由】    妨害公務等
【裁判全文】
臺灣高雄地方法院刑事判決             98年度審易字第384號
公  訴  人  臺灣高雄地方法院檢察署檢察官
被      告  丙○○
上列被告因妨害公務等案件，經檢察官提起公訴（98年度偵字第
1081號），本院依簡式審判程序審理，判決如下：
    主  文
丙○○犯不能安全駕駛動力交通工具罪，處拘役肆拾日，如易科
罰金，以新臺幣壹仟元折算壹日。又犯公然侮辱罪，處拘役貳拾
伍日，如易科罰金，以新臺幣壹仟元折算壹日。又犯妨害公務執
行罪，處拘役伍拾伍日，如易科罰金，以新臺幣壹仟元折算壹日
。應執行拘役壹佰日，如易科罰金，以新臺幣壹仟元折算壹日。
    事  實
一、丙○○於民國97年12月28日上午9 時許，在屏東縣里港鄉某
    處與友人飲用啤酒2 瓶，已達不能安全駕駛動力交通工具之
    程度，仍於同日中午12時許，駕駛車牌號碼VQ-9980 號自小
    客車上路欲返回美濃鎮○○路30號住處休息，嗣於同日下午
    2 時55分許，行經高雄縣美濃鎮○○路、民權路口之公共場
    所時，見旗山分局美濃分駐所巡邏員警乙○○、甲○○駕車
    經過，竟基於公然侮辱之犯意，搖下車窗指向警員乙○○、
    甲○○辱罵「幹你娘」，警員乙○○、甲○○見狀隨即攔下
    丙○○，見丙○○全身酒味、大聲咆哮，即帶回美濃分駐所
    偵辦並對其施以酒精濃度檢測，詎丙○○至美濃分駐所後，
    竟另基於妨害公務之犯意，以腳踹警員乙○○鼠蹊部（未成
    傷），同時對警員乙○○、甲○○嚇稱「小心等他關出來要
    對2 人不利」等語，以此方式施強暴脅迫行為於依法執行職
    務之警員乙○○、甲○○，復於同日下午3 時57分許，經警
    對其施以酒精檢測，測得其呼氣中酒精濃度達每公升0.66毫
    克（MG/L）。
二、案經高雄縣政府警察局旗山分局報告臺灣高雄地方法院檢察
    署檢察官偵查起訴。
    理  由
一、本件被告丙○○所犯之罪，為死刑、無期徒刑、最輕本刑為
    3 年以上有期徒刑以外之罪，其於準備程序進行中，就被訴
    事實為有罪之陳述，經本院告知簡式審判程序之旨，並聽取
    檢察官及被告之意見後，裁定進行簡式審判程序。
二、本件犯罪事實業經被告於本院審理中坦承不諱，核與證人即
    員警乙○○、甲○○於偵查中之證述相符，並有職務報告1
    份、刑法第185 之3 案件測試觀察紀錄表報告書、酒精濃度
    測試單、照片4 張、監視光碟及翻拍照片8 紙在卷可查。足
    認被告之自白，與事實相符，應堪採信。從而，本件事證明
    確，被告犯行洵堪認定。
三、核被告所為，係犯刑法第185 條之3 不能安全駕駛動力交通
    工具罪、同法第309 條之公然侮辱罪、同法第135 條第1項
    之對於公務員依法執行職務施強暴脅迫罪。被告出於一個妨
    害公務員執行公務之決意，在時間、地點均密接之情形下，
    對依法執行職務之員警乙○○施強暴行為及對乙○○、甲○○表示恫嚇言語，乃本於單一犯意，為達成其同一犯罪之各
    個舉動，屬法律概念之一行為，應以一罪論。被告所犯上開
    3 罪，犯意各別，行為互殊，應予分論併罰。
四、爰審酌被告於飲酒後呼氣酒精濃度達每公升0.66毫克，顯已
    無法安全駕駛之情形下，仍貿然駕車上路，無視於自己及其
    他參與道路交通之不特定人之生命、身體及財產之安全，復
    恃酒意，無端以言詞侮辱他人，對人無尊重之心，嗣又腳踹
    執行職務之公務員，並予以脅迫，所為已妨害公權力之正常
    運作，並傷害公務員尊嚴，藐視國家法治，自應受相當程度
    之刑事非難，犯後經本院提示相關光碟翻拍之照片後，終坦
    承犯行，事後復向上開執法人員道歉，有上開執法人員簽名
    表示原諒之道歉書附卷可稽，尚知所悔改，及其無任何前科
    紀錄，有臺灣高等法院被告前案紀錄表在卷可按，素行尚可
    等一切情狀，分別量處如主文所示之刑，並諭知易科罰金之
    折算標準及定應執行刑。
據上論斷，應依刑事訴訟法第273 之1 第1 項、第299 條第1 項
前段，刑法第135 條第1 項、第185 條之3 、第309 條第1 項、
第41條第1 項前段、第51條第6 款，刑法施行法第1 條之1 ，判
決如主文。
本案經檢察官丁○○到庭執行職務。
中    華    民    國    98    年    4     月    21    日
                  刑事第十庭    法  官  梁淑美
以上正本證明與原本無異。
如不服本判決應於收受本判決後10日內向本院提出上訴書狀，並
應敘述具體理由，如未敘述上訴理由者，應於上訴期間屆滿後20
日內補提理由書狀於本院（均須按他造當事人之人數附繕本）「
切勿逕送上級法院」。
中    華    民    國    98    年    4     月    21    日
                                書記官  林豐富
附錄本案論罪科刑法條：
中華民國刑法第135條
（妨害公務執行及職務強制罪）
對於公務員依法執行職務時，施強暴脅迫者，處3 年以下有期徒
刑、拘役或3 百元以下罰金。
意圖使公務員執行一定之職務或妨害其依法執行一定之職務或使
公務員辭職，而施強暴脅迫者，亦同。
犯前二項之罪，因而致公務員於死者，處無期徒刑或7 年以上有
期徒刑；致重傷者，處3 年以上、10年以下有期徒刑。
中華民國刑法第185條之3
（危險駕駛罪）
服用毒品、麻醉藥品、酒類或其他相類之物，不能安全駕駛動力
交通工具而駕駛者，處1 年以下有期徒刑、拘役或科或併科15萬
元以下罰金。
中華民國刑法第309條
（公然侮辱罪）
公然侮辱人者，處拘役或 3 百元以下罰金。
以強暴犯前項之罪者，處1 年以下有期徒刑、拘役或5 百元以下
罰金。


司法院資訊處製作；財團法人民間司法改革基金會備份。
